臺灣臺北地方法院民事裁定　　　　　　 95年度小上字第128號
上　訴　人　麗遠演藝經紀事業有限公司
法定代理人　乙○○
被上訴人　　甲○○
上列當事人間請求給付設計費事件，上訴人對於中華民國95年8
月4日本院臺北簡易庭95年度北小字第1118號第一審小額民事判
決提起上訴，本院裁定如下：
    主   文
上訴駁回。
第二審訴訟費用新臺幣壹仟伍佰元由上訴人負擔。
    理   由
一、按對於小額程序之第一審裁判上訴，非以其違背法令為理由
    ，不得為之；至其上訴狀應記載上訴理由，表明下列各款事
    項：一、原判決所違背之法令及其具體內容；二、依訴訟資
    料可認為原判決有違背法令之具體事實，民事訴訟法第436
    條之24第2項、第436條之25分別定有明文。又依同法第436
    條之32第2項準用第468條及第469條第1款至第5款規定，判
    決不適用法規或適用不當者，為違背法令，其中判決有同法
    第469條第1款至第5款情形之一者，為當然違背法令。是當
    事人於小額訴訟程序提起上訴，如依民事訴訟法第468條規
    定，以第一審判決有不適用法規或適用法規不當為理由時，
    其上訴狀或理由書應有具體之指摘，並揭示該法規之條項或
    其內容；若係成文法以外之法則，應揭示該法則之旨趣；倘
    為司法院解釋、或最高法院之判例，則應揭示該判解之字號
    或其內容；如以民事訴訟法第469條第1款至第5款情形為理
    由時，其上訴狀或理由書，應揭示合於該條款之事實；上訴
    狀或理由書如未依此項方法表明者，即難認為已對第一審判
    決之違背法令有具體之指摘，其上訴自難認為合法。
二、上訴意旨略以：原審判決上訴人應給付被上訴人新臺幣（下
    同）3萬3,000元，係以「2005華邦電子尾牙設計專案」（下
    稱華邦尾牙案）被上訴人之工作未完成前，經上訴人終止契
    約，被上訴人所受損害為3萬元，且「力晶耶誕舞會海報設
    計專案」（下稱力晶舞會案）之報酬以3,000元計，惟查：
    (一)原審既認被上訴人承攬上訴人之工作，而承攬係以工作之
    完成而為給付之要件，被上訴人之作品並未經上訴人及華邦
    電子股份有限公司（下稱華邦公司）之驗收與點交，原審復
    未令上訴人舉證；(二)原審認為上訴人因終止契約而應賠償被
    上訴人之損害，但本件契約係因華邦公司片面終止，並非上
    訴人所終止；(三)兩造就力晶舞會案並未約定報酬金額，亦未
    約定承攬契約，被上訴人亦未證明兩造間有承攬契約，原審
    卻以承攬關係存在判命上訴人應給付被上訴人3,000元。是
    原審判決顯有理由不備、理由矛盾及違反現行法令之違法云
    云，並聲明：原判決不利上訴人部分廢棄；廢棄部分被上訴
    人之訴均駁回。
三、經查，本件兩造間是否約定報酬金額、是否成立承攬契約及
    上訴人是否終止承攬契約等情乃事實問題，而取捨證據認定
    事實則屬於事實審法院之職權，若其認定並不違背法令，即
    不許任意指摘其認定不當，以為上訴理由（最高法院28年上
    字第15 15號判例參照）。原判決已詳載華邦尾牙案因上訴
    人於94年12月9日被華邦公司通知終止而終止，上訴人應依
    民法第511條賠償被上訴人因契約終止而生之損害；及兩造
    並未就力晶舞會案約定報酬額，依本件之情形，應依民法第
    491條規定視為上訴人允與報酬許等語，核其適用法令，並
    無違誤之處。上訴人於上訴狀內所載，既係就原審取捨證據
    、認定事實及分配舉證責任之職權行使，指摘其為不當，並
    就原審命為辯論及已論斷者，泛言謂為違法，而非表明該判
    決所違背之法令及其具體內容，暨依訴訟資料合於該違背法
    令之具體事實，難認其已合法表明上訴理由。揆諸前揭說明
    ，應認上訴人提起本件上訴，未具上訴之合法程式，其上訴
    自難認為合法，自應裁定駁回其上訴。
四、本件訴訟費用額，確定為如主文第2項所示。
五、據上論結，本件上訴為不合法，依民事訴訟法第436條之32
    第1項、第2項、第444條第1項前段、第436條之19第1項、第
    95條、第78條，裁定如主文。
中　　華　　民　　國　　96　　年　　12　　月　　31  　日
                  民事第四庭  審判長法  官  劉坤典
                                    法　官　王幸華
                                    法　官　賴武志
以上正本係照原本作成
本裁定不得抗告。
中　　華　　民　　國　　96　　年　　12　　月　　31　　日
                    　　　　　　    書記官　施若娟
